【裁判字號】    92,豐簡上,74
【裁判日期】    920606
【裁判案由】    賭博
【裁判全文】
臺灣臺中地方法院刑事判決                        九十二年度豐簡上字第七四號
    公  訴  人  臺灣臺中地方法院檢察署檢察官
    上  訴  人
    即  被  告  甲○○
右上訴人因賭博案件，不服本院臺中簡易庭九十一年度豐簡字第五○五號中華民國九
十一年十二月三十日第一審簡易判決（聲請案號：臺灣臺中地方法院檢察署九十一年
度偵字第一九六三七號），提起上訴，本院管轄第二審之合議庭判決如左：
    主  文
上訴駁回。
    事  實
一、甲○○與綽號「黃太太」之真實姓名年籍均不詳成年女子（下稱「黃太太」），
    基於共同意圖營利之概括犯意聯絡，自民國九十一年十月四日起，由甲○○連續
    提供其位於臺中縣豐原市○○里○○街二四○巷二八三弄六號之公眾得出入場所
    ，由不特定賭客自○一至四七共四十七個號碼中簽選一個號碼（港特）、兩個號
    碼（二星）、三個號碼（三星）、四個號碼（四星）或自○○至九九號共一百個
    號碼中簽選一個號碼（臺號）等方式，接受不特定賭客下單簽賭「六合彩」，每
    簽一支賭資為新臺幣（下同）七十六元至八十五元不等，聚集不特定之多數人以
    簽選號碼方式賭博財物，「黃太太」並於每期開獎前，派人前往上開處所向甲○
    ○收取賭客簽注之簽單；賭莊雙方約定所簽選之號碼與每星期二、四同日香港六
    合彩開出之特別號、六組號碼中之任二組或任三組或任四組、最末數重編之五組
    二位數號碼中之任一組號碼相同者，不特定賭客可贏得數十至數千偣之賭資，如
    未簽中，則全部賭資由「黃太太」贏得，甲○○不論輸贏可自每支簽賭號碼之賭
    資中抽取一至二元傭金，以此方式與「黃太太」共同營利。嗣於九十一年十月四
    日晚間八時二十五分許，為警在上址查獲，並扣得其所有供經營六合彩賭博所用
    之傳真機一臺、賭資彩金對照表一張（原審誤載為六合彩簽單）、倍數表二張。
二、案經臺中縣警察局豐原分局報請臺灣臺中地方法院檢察署檢察官偵察起訴。
    理  由
一、訊據被告甲○○矢口否認有何上述賭博犯行，辯稱：伊沒有經營六合彩，警察叫
    伊跟他們配合，不會有事情云云。然查，被告為年滿四十六歲具有社會一般智識
    之成年人，且被告亦於本院審理時自承常看電視新聞等語，當知經營簽賭「六合
    彩」係犯罪行為，若被告未為上述賭博行為，何以在警詢中自白犯罪，徒使自己
    陷於刑事追訴之不利地位，是被告前揭置辯即非無疑；又被告辯稱：警察把錄音
    機按掉，教伊怎麼回答云云，惟經本院請被告指明何部分為依警察指示回答，被
    告指稱：偵卷第十二頁背面最後一個問題及第十三頁第一個問題云云，惟被告已
    在此二個問題前即已供承傳真機、賭資彩金對照表一張（警詢筆錄誤載為簽單）
    、倍數表二張係替人調牌等語，被告既已坦承犯罪，警察又何須將錄音機按掉教
    導被告如何回答？足見被告所辯與卷存資料不符，要無可採。再者，被告亦於偵
    查中供承：「（警訊筆錄是否有按照妳的陳述記載？）有。看完筆錄沒有意見」
    、「有一個毆吉桑和毆巴桑各簽了一百元，我自己也簽了一百元」、「（簽了要
    拿給誰？）是一個姓黃的太太，我是在十月一日在餐廳遇到她，我以為她是我以
    前的朋友，結果不是，一聊之下知道她有讓人簽牌，她給我一個電話號碼，說要
    簽打到這裏來。」、「（替人調牌多久？）昨天而已」、「（賺多少手續費？）
    一兩元」等語，核與警詢筆錄大致相符，益見警詢筆錄係被告在自由陳述下所為
    ，堪以採信。此外，並有傳真機一臺、賭資彩金對照表一張、倍數表二張扣案可
    佐，更徵被告於警詢及偵查中之自白與事實相符，其犯行洵堪認定，應依法論科
    。
二、被告甲○○連續意圖營利而提供前揭公眾得出入之場所為賭博場所，並聚集不特
    定之多數人以倍賠之方式賭博財物，核其所為係犯刑法第二百六十六條第一項前
    段之在公眾得出入之場所賭博財物罪、同法第二百六十八條之意圖營利供給賭博
    場所罪及意圖營利聚眾賭博罪。原審適用刑事訴訟法第四百四十九條第一項前段
    、第四百五十條第一項、第四百五十四條第二項，刑法第二十八條、第五十六條
    、第二百六十六條第一項前段、第二百六十八條、第五十五條、第四十一條第一
    項前段、第三十八條第一項第二款，罰金罰鍰提高標準條例第一條前段、第二條
    ，量處被告有期徒刑六月，並諭知易科罰金之折算標準，認事用法並無不當，量
    刑亦屬妥適。被告空言否認犯罪而提起上訴，並無可採，本件被告上訴即無理由
    ，應予駁回。又扣案之賭資彩金對照表一張，原審雖誤載為六合彩簽單，僅係形
    式上名義不同，實質上沒收對象仍屬同一，故於判決本身並無影響，併予敘明。
據上論斷，應依刑事訴訟法第四百五十五條之一第一項、第三項、第三百六十四條、
第三百六十八條，判決如主文。
本案經檢察官吳星瑩到庭執行職務
中      華      民      國      九十二    年      六    月        六    日
                                臺灣臺中地方法院刑事第三庭
                                    審判長法  官  劉  錫  賢
                                          法  官  江  奇  峰
                                          法  官  黃  裕  仁
右正本證明與原本無異。
本件不得上訴。
                                          書記官
中      華      民      國      九十二    年      六    月        十    日


司法院資訊處製作；財團法人民間司法改革基金會備份。
